# 请教陈老师，BT业务会计核算

提问人：37219981 时间：2011-10-08 16:23:06
A公司 2011 年 1 月 1 日做一个BT项目（交钥匙工程），政府承诺价格包死， 2011 年 12 月 1 日支付 300 万， 2012 年 12 月 1 日支付 300 万，2013 年 12 月 1 日支付 300 万。 2011 年 12 月 31 日项目完成80%。 截止到 2011 年 12 月 31 日，A公司共支付设备采购，人员工资及外包费用
700 万，估计此项目总成本约 850 万。 该公司作为总包方自己也参与项目的25%建设，其余由外包完成。请问A公司如下帐务处理正确吗？如不对，如何更改？谢谢了！ 一、 2011 年处理 1 、 2011 年支出帐务处理：支付设备采购，人员工资及外包费用 700 万时：
借：存货—工程施工
700 万贷：银行存款、应付工资等 700 万 2 、 2011 年 12 月 31 日，项目完成80%，因为公司参与建设，且是项目的总承包方,所以期末按建造合同根据项目完工进度确认收入成本： 收入： 900 80%=720 万 成本： 850 80%=680万借：长期应收款 720 万贷：主营业务收入 720 万 借：主营业务成本 680 万贷：存货—工程施工 680 万 二、 2012 年处理 2012 年后续我该怎么做帐呢？是不是完成30%后，收入成本全部确认完毕，就等后期收款冲长期应收款呢？如不对，我该如何做呢？

回答人：chenyiwei
该BT项目实际上是一个分期收款的固定造价建造合同和融资合同两者的结合。建造合同价款应当等于约定的 900 万总价款按付款进度和适用的利率（因为债务人是政府，所以可以使用国债利率或地方债利率作为折现率）计算的折现值。在施工期间按建造合同准则，按完工百分比法确认收入，并按照合同约定的收款进度确认应收款项。融资收入按照实际利率法在完工后的收款期内确认。

提问人：37219981 时间：2011-10-09 16:37:12
谢谢陈老师！建造合同价款等于合同总价款的折现值。那最终确认的建造合同收入将小于 900 万。 900 万与折现值的差额是不是后期应确认的融资收入呀？

回答人：chenyiwei
是的。